臺灣臺北地方法院刑事判決
111年度審交易字第51號
公  訴  人  臺灣臺北地方檢察署檢察官
被      告  鍾岳  


上列被告因過失傷害案件，經檢察官提起公訴（110年度偵字第2
5571號），本院判決如下：
    主  文
本件公訴不受理。
    理  由
一、公訴意旨如起訴書所載（如附件）。
二、按告訴乃論之罪，告訴人於第一審辯論終結前得撤回其告訴
    ，又告訴經撤回者，應諭知不受理之判決，刑事訴訟法第23
    8條第1項、第303條第3款分別定有明文。
三、查被告鍾岳涉犯之過失傷害罪，依刑法第287條前段規定，
    須告訴乃論；惟被告業與告訴人張景翔於民國111年2月24日
    當庭調解成立且履行完畢，並據告訴人於第一審辯論終結前
    ，具狀撤回告訴到院，此有本院111年2月24日審判筆錄、調
    解筆錄、111年4月28、29日公務電話紀錄、刑事撤回告訴狀
    等件在卷可稽，依前開法條之規定，爰不經言詞辯論，逕行
    諭知不受理之判決。
四、依刑事訴訟法第303條第3款、第307條，判決如主文。　　
本案經檢察官游明慧偵查起訴，檢察官羅嘉薇到庭執行職務。
中　　華　　民　　國　　111 　年　　4 　　月　　29　　日
　　　　　　　　　刑事第二十一庭法　官　歐陽儀
上正本證明與原本無異。 
如不服本判決應於收受送達後20日內向本院提出上訴書狀，並應
敘述具體理由；其未敘述上訴理由者，應於上訴期間屆滿後20日
內向本院補提理由書（均須按他造當事人之人數附繕本）「切勿
逕送上級法院」。告訴人或被害人如對於本判決不服者，應具備
理由請求檢察官上訴，其上訴期間之計算係以檢察官收受判決正
本之日期為準。 因疫情而遲誤不變期間，得向法院聲請回復原
狀。
                                書記官  程于恬
中　　華　　民　　國　　111 　年　　4 　　月　　29　　日
























　　　　　　　　　
　　　　　　　　　
附件：
臺灣臺北地方檢察署檢察官起訴書
                                    110年度偵字第25571號
　　被　　　告　鍾岳　　男　20歲（民國00年00月0日生）
　　　　　　　　　　　　住臺北市○○區○○路0段0巷00號5
　　　　　　　　　　　　　樓
　　　　　　　　　　　　國民身分證統一編號：Z000000000號
上列被告因過失傷害案件，業經偵查終結，認應提起公訴，茲將
犯罪事實及證據並所犯法條分敘如下：　
　　　　犯罪事實
一、鍾岳於民國109年11月30日21時40分許，騎乘車牌號碼000-0
    000普通重型機車，沿臺北市信義區基隆路2段由南往北方向
    行駛，途經臺北市信義區基隆路2段145號前，本應注意車前
    狀況及兩車並行之間隔，且汽機車行駛在同向二車道以上之
    道路，應遵守變換車道時，讓直行車先行，且應注意安全距
    離，以避免危險或交通事故之發生，且依當時夜間有照明、
    路面無缺陷及障礙物、視距良好，並無不能注意之情形，竟
    疏未注意禮讓左邊車道之直行車，即貿然由第二車道（即中
    間車道）向左變換車道，適有張景翔所騎乘車牌號碼000-00
    00號普通重型機車，沿同路段同車道直行駛至，而因而閃避
    不及發生碰撞，張景翔人車倒地，並受有雙手手掌、右腳腳
    踝及雙腳腳趾等擦傷之傷害。
二、案經張景翔訴由臺北市政府警察局信義分局報告偵辦。
    　　證據並所犯法條
一、證據清單及待證事實：
編號 證據名稱 待證事實 1 被告鍾岳於警詢及偵查中之供述 坦承上揭時、地騎車與告訴人張景翔所騎機車發生擦撞，告訴人亦有受傷之事實，惟否認涉有過失傷害犯行，辯稱：伊當時在中間車道要往內側車道切，是告訴人自己往前行駛撞到的，所以伊否認有過失云云。 2 證人即告訴人張景翔於警詢及偵查中之證述 證明上揭全部犯罪事實。 3 道路交通事故現場圖、道路交通事故調查報告表（一）、（二）、道路交通事故初步分析研判表、現場及車損照片、道路交通事故補充資料表及談話紀錄表、車輛詳細資料報表及臺北市交通事件裁決所110年12月16日北市裁鑑字第1103182134號函暨所附鑑定意見書  證明上揭全部犯罪事實。 
二、核被告所為，係犯刑法第284條前段之過失傷害罪嫌。
三、依刑事訴訟法第251條第1項提起公訴。　　
    此　致
臺灣臺北地方法院
中　　華　　民　　國　　110　　年 　12　  月　 21 　 日
                               檢  察  官    游 明 慧
本件正本證明與原本無異
中　　華　　民　　國　　111　　年　  1　  月　 12    日
　　　　　　　　　             書  記  官    江 正 華
附錄本案所犯法條全文：
中華民國刑法第284條
因過失傷害人者，處 1 年以下有期徒刑、拘役或 10 萬元以下
罰金；致重傷者，處 3 年以下有期徒刑、拘役或 30 萬元以下
罰金。